臺灣臺中地方法院刑事判決
111年度訴字第1289號
公  訴  人  臺灣臺中地方檢察署檢察官
被      告  聶楚明


上列被告因違反槍砲彈藥刀械管制條例案件，經檢察官提起公訴
（111年度偵字第4377號、第4378號），本院判決如下：
    主  文
聶楚明無罪。
    理  由
一、公訴意旨以：被告聶楚明係高盟傑（持有槍砲、轉讓禁藥等
    部分業經起訴）之友人，民國108年7月30日上午不詳時間，
    高盟傑藉由不明管道，聽聞將遭警拘提風聲，遂於同日中午
    不詳時間，邀聶楚明前往上開臺中市沙鹿區高盟傑之居處外
    會合。高盟傑擔心其所持有槍砲及第二級毒品甲基安非他命
    等犯行為警查獲，遂基於轉讓禁藥即第二級毒品甲基安非他
    命之故意，於同日中午不詳時間，在上開居所樓下空地處，
    將槍砲主要組成零件金屬槍身、金屬滑套及金屬復進簧桿，
    及具殺傷力之非制式子彈3顆，及禁藥即第二級毒品甲基安
    非他命1包約1錢即3.75公克等違禁物，交付予聶楚明持有，
    聶楚明並自斯時起至為警查獲之日止，持有上開第二級毒品
    甲基安非他命，並放置在臺中市○○區○○路0段000號10樓陸續
    施用（施用毒品部分業經本署檢察官以108年度毒偵字第341
    4號為不起訴處分）；復將高盟傑寄藏之上述槍砲主要組成
    零件，藏匿在同上段101巷6號地下2樓、其所使用車位旁倉
    庫內，未經許可，寄藏槍枝主要組成零件及持有子彈。嗣警
    於108年9月18日下午4時18分許，持臺灣臺中地方法院法官
    核發之搜索票，前往臺中市○○區○○路0段000號10樓、同上段
    101巷6號7樓、同上號地下室2樓倉庫等處實施搜索，陸續起
    出第二級毒品甲基安非他命1小包含袋重1.29公克、安非他
    命吸食器1組（前2項扣押物已裁定宣告沒收）、槍砲主要組
    成零件金屬槍身、金屬滑套及金屬復進簧桿，及具殺傷力非
    制式子彈3顆等物。因認被告涉槍砲彈藥刀械管制條例第12
    條第4項未經許可寄藏具殺傷力子彈、同條例第13條第4項未
    經許可寄藏槍枝主要組成零件等罪嫌。
二、按犯罪事實應依證據認定之，無證據不得認定犯罪事實；不
    能證明被告犯罪者，應諭知無罪之判決，刑事訴訟法第154
    條第2 項、第301 條第1 項分別定有明文。又認定不利於被
    告之事實，須依積極證據，苟積極證據不足為不利於被告事
    實之認定時，即應為有利於被告之認定，更不必有何有利之
    證據；認定犯罪事實所憑之證據，雖不以直接證據為限，間
    接證據亦包括在內，然而無論直接或間接證據，其為訴訟上
    之證明，須於通常一般之人均不致有所懷疑，而得確信為真
    實之程度者，始得據為有罪之認定，若其關於被告是否犯罪
    之證明未能達此程度，而有合理性懷疑之存在，致使無從形
    成有罪之確信，根據「罪證有疑，利於被告」之證據法則，
    即不得遽為不利於被告之認定。又事實之認定，應憑證據，
    如未能發現相當證據，或證據不足以證明，自不能以推測或
    擬制之方法，以為裁判之基礎。再刑事訴訟法第161 條第1 
    項規定：檢察官就被告犯罪事實，應負舉證責任，並指出證
    明之方法。因此，檢察官對於起訴之犯罪事實，應負提出證
    據及說服之實質舉證責任。倘其所提出之證據，不足為被告
    有罪之積極證明，或其指出證明之方法，無從說服法院以形
    成被告有罪之心證，基於無罪推定之原則，自應為被告無罪
    判決之諭知（最高法院30年上字第816 號、76年台上字第49
    86號、40年台上字第86號、92年台上字128號判決意旨參照
    ）。
三、檢察官認被告涉上開罪嫌，無非係以起訴書所載之各項證據
    為其論據。然查：(一)扣案之金屬槍身、金屬滑套非屬公告
    之槍砲主要組成零件，金屬復進簧(桿)，未列入公告之槍砲
    主要組成零件，此有內政部111年4月 22日內授警字第11108
    71488號函文在卷可稽(訴326號卷第85頁)；(二)檢察官舉出
    之卷存證據並無法證明被告有寄藏(含持有)前揭具殺傷力非
    制式子彈3顆之事實。從而，本案被告自無上開罪嫌可言，
    自應依法為被告無罪之諭知。
四、臺灣臺中地方檢察署111年6月 21日中檢永麗111偵4377字第
    1119067102函文意旨雖記載本案起訴書誤植「及子彈3顆」
    部分，起訴法條應刪除槍砲彈藥刀械管制條例第12條(即附
    件所示螢光筆標註部分)等語(簡418卷第39至47頁)，然上開
    函文並無撤回起訴之效力 (刑事訴訟法第269條參照)，本院
    自仍應依法審判，附此敘明。
五、本件被告於審判期日經合法傳喚無正當理由不到庭，然本院
    認本案應諭知被告無罪，爰依刑事訴訟法第306條規定，不
    待其陳述逕行判決。　　
據上論斷，應依刑事訴訟法第301條第1項、第306條，判決如主
    文。
本案經檢察官陳佞如提起公訴，檢察官張添興到庭執行職務。
中　　華　　民　　國　　111 　年　　7 　　月　　29　　日
                  刑事第九庭 審判長法官   陳培維
　　　　　　　　                   法官   彭國能 
　　　　　　　　　　　　　　　　　 法官   鄭永彬
以上正本證明與原本無異。
如不服本判決應於收受判決後20日內向本院提出上訴書狀，並應
敘述具體理由；其未敘述上訴理由者，應於上訴期間屆滿後20日
內向本院補提理由書（均須按他造當事人之人數附繕本）「切勿
逕送上級法院」。
                                 書記官  張雅慧
中　　華　　民　　國　　111 　年　　8 　　月　　1 　　日